【裁判字號】    98,上訴,2089
【裁判日期】    981006
【裁判案由】    違反毒品危害防制條例
【裁判全文】
臺灣高等法院臺中分院刑事判決        98年度上訴字第2089號
上  訴  人
即  被  告  甲○○
上列上訴人因違反毒品危害防制條例案件，不服臺灣彰化地方法
院98年度訴字第1276號中華民國98年9月2日第一審判決（起訴案
號：臺灣彰化地方法院檢察署98年度毒偵字第1457號），提起上
訴，本院判決如下：
    主  文
上訴駁回。
    理  由
一、按依刑事訴訟法第350條、第361條、第362條、第367條規定
    ，不服地方法院之第一審判決而上訴者，須提出上訴書狀，
    並應敘述具體理由，為上訴必備之程式；其所提出之書狀未
    敘述上訴理由，或僅曾以言詞陳述上訴理由者，均應於上訴
    期間屆滿後20日內補提理由書於第一審法院。第一審法院經
    形式審查，認逾期未補提上訴理由者，應定期間先命補正；
    逾期未補正者，為上訴不合法律上之程式，應以裁定駁回。
    倘已提出上訴理由，但所提非屬具體理由者，則由第二審法
    院以上訴不合法律上之程式，判決駁回。而所謂具體理由，
    必係依據卷內既有訴訟資料或提出新事證，指摘或表明第一
    審判決有何採證認事、用法或量刑等足以影響判決本旨之不
    當或違法，而構成應予撤銷之具體事由，始克當之（例如：
    依憑證據法則具體指出所採證據何以不具證據能力，或依憑
    卷證資料，明確指出所為證據證明力之判斷如何違背經驗、
    論理法則）；倘僅泛言原判決認定事實錯誤、違背法令、量
    刑失之過重或輕縱，而未依上揭意旨指出具體事由，或形式
    上雖已指出具體事由，然該事由縱使屬實，亦不足以認為原
    判決有何不當或違法者（例如：對不具有調查必要性之證據
    ，法院未依聲請調查亦未說明理由，或援用證據不當，但除
    去該證據仍應為同一事實之認定），皆難謂係具體理由，俾
    與第二審上訴制度旨在請求第二審法院撤銷、變更第一審不
    當或違法之判決，以實現個案救濟之立法目的相契合，並節
    制濫行上訴（ 最高法院97年度臺上字第892號刑事判決意旨
    參照）。
二、本件上訴人上訴意旨略以：(一)上訴人罹患重大疾病鼻咽癌，
    身體狀況虛弱，家庭狀況特殊，父母親於數年前雙雙去世，
    本身身體不佳，再加上外籍配偶，家中經濟全靠上訴人，且
    育有二子，外籍配偶又無法到外工作。(二)本次上訴人係以證
    人身份到田中分局訊問，且配合檢警單位，供出上手，請求
    更為無罪判決，或較輕之判決云云。
三、本件原審判決以上訴人即被告（下稱被告）被訴施用第一級
    品海洛因，經被告自白，復有尿液檢驗報告可稽，事證明確
    堪予認定，且被告為累犯，應依法加重其刑，原判決審酌被
    告前施用毒品之不良素行，歷經強制戒治處遇措施，仍未能
    戒斷惡習，足見其雖經強制戒治之治療程序，仍未徹底戒絕
    施用毒品遠離毒害，顯未能善體國家設置強制戒治機構，協
    助毒品施用者戒除毒害之良法美意，兼衡以被告施用毒品之
    動機、目的、所生危害及犯後已坦承犯行，而量處有期徒刑
    8月，認事用法並無違誤，量刑亦符合「罰當其罪」之原則
    ，並無輕重失衡之情形。被告請求為無罪判決，於法無據。
    另毒品危害防制條例第17條規定，犯本條例第10條之罪，供
    出毒品來源，因而破獲者，得減輕其刑。依上開規定，犯施
    用海洛因罪之人，供出毒品來源，因而破獲者，係得減輕其
    刑，並非規定應減輕其刑，縱被告確供出毒品來源，因而查
    獲販賣毒品之人，法院仍得斟酌被告施用毒品情形，決定是
    否減刑，並非一律須予減刑，況且本件被告係於98年5月21
    日7時10分因警方持臺灣彰化地方法院檢察署鑑定許可書前
    往員林鎮出水巷20之2號執行，遭帶回田中分局接受尿液採
    集時而查獲施用毒品犯行，且在接受詢問時，一併提示並播
    放被告與上手間購買毒品之監聽譯文，有鑑定許可書及監聽
    譯文在卷可按，可知，關於被告所提及之上手，在被告於98
    年5月21日前往田中分局接受詢問前，員警業已知悉該上手
    販毒犯行，並已進行偵查，被告在警局所為之供詞，亦無本
    條17條之適用，請求為較輕之判決，亦非有據。
四、依上開說明，被告據以上訴之上開事由，並不足以認原審判
    決量刑有不當之情形。被告未依據卷內既有訴訟資料或提出
    新事證，指摘或表明第一審判決有何採證認事、用法或量刑
    等足以影響判決本旨之不當或違法，而構成應予撤銷之具體
    事由，本件被告所提起之上訴事由，並非具體上訴理由，其
    上訴不合法律上之程式，爰不經言詞辨辯論，駁回其上訴。
五、據上論結，依刑事訴訟法第367條前段、第372條，判決如主
    文。
中    華    民    國    98    年    10    月    6     日
            刑事第六庭  審判長法  官  李  文  雄
                              法  官  邱  顯  祥
                              法  官  林  靜  芬
以上正本證明與原本無異。
如不服本判決應於收受送達後十日內向本院提出上訴狀，其未敘
述上訴之理由者並得於提起上訴後十日內向本院補提理由書（均
須按他造當事人之人數附繕本）「切勿逕送上級法院」。
                              書記官  高  勳  楠
中    華    民    國    98    年    10    月    6     日


司法院資訊處製作；財團法人民間司法改革基金會備份。
